臺灣臺北地方法院刑事判決　　　　　 96年度易字第1094號
公　訴　人　臺灣臺北地方法院檢察署檢察官
被　　　告　甲○○
　　　　　　乙○○
上列被告因傷害案件，經檢察官聲請簡易判決處刑（96年度偵字
第3563號），經本院認為不宜以簡易判決處刑，而適用通常訴訟
程序，判決如下：
    主  文
本件公訴不受理。
    理  由
一、公訴意旨略如起訴書所載（如附件）。
二、按告訴乃論之罪，告訴人於第一審辯論終結前得撤回其告訴
    ，又告訴經撤回者，應諭知不受理之判決，並得不經言詞辯
    論為之，刑事訴訟法第238條第1項、第303條第3款、第307
    條，分別定有明文。
三、查本件告訴人甲○○、乙○○二人（均兼被告）互訴傷害案
    件，起訴書認係犯刑法第277條第1項之罪，依同法第287 條
    之規定，須告訴乃論。茲據告訴人甲○○、乙○○二人均具
    狀撤回其告訴，依照上開說明，本件爰不經言詞辯論，諭知
    不受理之判決。
據上論斷，應依刑事訴訟法第452條、第303條第3款、第307條，
判決如主文。
中    華    民    國    96    年    5     月    11    日
                  刑事第十五庭  審判長法  官  廖紋妤
                                      法  官  吳麗英
                                      法  官  楊台清
上正本證明與原本無異。
如不服本判決，應於判決送達後10日內向本院提出上訴狀（應抄
附繕本）。告訴人或被害人如對於本判決不服者，應具備理由請
求檢察官上訴，其上訴期間之計算係以檢察官收受判決正本之日
期為準。
                                      書記官  陳麗津
中    華    民    國    96    年    5     月    11    日
附件：起訴書
臺灣臺北地方法院檢察署檢察官聲請簡易判決處刑書
                                      96年度偵字第3563號
    被      告  甲○○  女  52歲（民國○○年○月○○日生）
                        住臺北市○○區○○街12巷3號3樓之
                          5
                        國民身分證統一編號：Ｚ000000000號
                乙○○  女  29歲（民國○○年○月○○日生）
                        住臺北市○○區○○路一段156巷47
                          號
                        國民身分證統一編號：Ｚ000000000號
上列被告等因傷害等案件，已經偵查終結，認宜以簡易判決處行
刑，茲將犯罪事實及證據並所犯法條分敘如下：
        犯罪事實
一、乙○○、甲○○二人於民國95年11月16日下午1 時許，在臺
    北市大安區○○○路○段170巷6弄7號7樓之1內，因細故而起
    爭執，二人竟均基於傷害之犯意，甲○○另基於毀損之犯意
    ，以徒手及持電話、打洞機等辦公用品之方式互毆，導致甲
    ○○受有左側頭頂裂傷（2 公分乘以0.3公分乘以0.3公分）
    、左額血腫（6公分乘以4公分）、右手瘀青（3公分乘以2公
    分）、右下肢瘀青（6公分乘以5公分之傷害），乙○○則受
    有右上肢陳舊瘀傷（3公分乘以2公分）、左上肢陳舊瘀傷（
    4公分乘以3公分）之傷害，乙○○之上衣領口亦遭撕裂。
二、案經被害人乙○○、甲○○分別訴請臺北市政府警察局大安
    分局報告偵辦。
        證據並所犯法條
一、證據清單及待證事實：
┌───┬─────────────┬─────────────────┐
│ 編號 │     證  據  清  單       │       待  證  事  實             │
├───┼─────────────┼─────────────────┤
│  一  │被告乙○○於警詢及本署偵訊│坦承確實有於上揭時地與被告甲○○互│
│      │中之供述                  │毆之犯罪事實。                    │
├───┼─────────────┼─────────────────┤
│  二  │被告甲○○於警詢及本署偵訊│坦承確實有於上揭時地與被告乙○○互│
│      │中之供述                  │毆之犯罪事實。                    │
├───┼─────────────┼─────────────────┤
│  三  │證人林如惠於警詢及本署偵訊│證明被告二人確實有於上揭時地互毆之│
│      │中之證詞                  │犯罪事實，且被告乙○○確實因此受有│
│      │                          │手部撕裂傷之傷勢，上衣亦破損。    │
├───┼─────────────┼─────────────────┤
│  四  │1.臺北市立聯合醫院仁愛院區│證明被告二人確實有因為上揭時地之互│
│      │  診斷證明書2張           │毆行為而受有如診斷證明書所載之傷勢│
│      │2.被告乙○○之傷勢照片4張 │，被告乙○○之上衣領口亦遭撕裂。  │
│      │3.被告乙○○之上衣毀損照片│                                  │
│      │  2張                     │                                  │
└───┴─────────────┴─────────────────┘
二、核被告二人所為，均係犯刑法第277條第1項之普通傷害罪。
    被告甲○○涉犯有刑法第354 條之毀損罪嫌。又被告甲○○
    係以一行為觸犯上開二罪名，請依刑法第55條前段之規定從
    一重處斷。
三、依刑事訴訟法第451條第1項聲請逕以簡易判決處刑。
  此  致
臺灣臺北地方法院
中    華    民    國    96    年    3     月    28    日
                            檢  察  官  張  志  全
本件正本證明與原本無異
中    華    民    國    96    年    4     月    10    日
                            書  記  官
